【裁判字號】    99,抗,443
【裁判日期】    990329
【裁判案由】    停止執行
【裁判全文】
臺灣高等法院民事裁定                   99年度抗字第443號
抗  告  人  乙○○
相  對  人  甲○○
上列當事人間聲請停止執行事件，抗告人對於中華民國99年2月
11日臺灣板橋地方法院99年度聲字28號所為裁定提起抗告，本院
裁定如下：
    主      文
原裁定關於擔保金部分廢棄。
上開廢棄部分，抗告人供擔保之金額為新臺幣參拾伍萬元。
抗告程序費用由相對人負擔。
    理      由
一、抗告人於原法院聲請及本件抗告意旨略以：伊已對相對人提
    起債務人異議之訴，原法院雖依伊聲請裁定停止強制執行，
    核定之擔保金額與債務人異議之訴之訴訟標的金額相同，惟
    法院裁定應提供擔保者，應以相對人未能即時受償或利用標
    的物所受之損害額為當，則伊應提供之擔保金至多以訴訟標
    的金額1,586,614元依法定利息5%計算債 務人異議之訴三審
    定讞預估二年時間酌定之，且伊需扶養高齡80歲母親，又有
    銀行貸款未償，不動產亦遭相對人查封，原裁定所命擔保金
    額過高等情。
二、按有回復原狀之聲請，或提起再審之訴或異議之訴，或對於
    和解為繼續審判之請求，或提起宣告調解無效之訴、撤銷調
    解之訴，或對於第條第1項第5款裁定提起抗告時，法院因必
    要情形或依聲請定相當並確實之擔保，得為停止強制執行之
    裁定，強制執行法第18條定有明文。又所謂「相當並確實之
    擔保」，係備供債權人因停止執行所受損害之賠償，其數額
    應依標的物停止執行後，債權人未能即時受償或利用該標的
    物所受之損害額，或其因另供擔保強制執行所受損害額定之
    ，非以標的物之價值或其債權額為據，最高法院91年度台抗
    字第429號、第507號、92 年度台抗字第480號裁定均為同一
    意旨足供參考。
三、查相對人於98年8月17日執原法院98年度司拍字第101號拍賣
    抵押物裁定為執行名義，聲請對抗告人所有之抵押物即門牌
    臺北縣永和市○○路7巷10弄28號建物（權利範圍1/2）及其
    坐落臺北縣永和市○○段41地號土地（權利範圍1/6 ）之不
    動產為強制執行（原法院98年度司執字第63528 號強制執行
    事件），嗣抗告人於99年2月10 日對相對人提起債務人異議
    之訴，現在原法院99 年度訴字第269號訴訟審理中，有抗告
    人之債務人異議之訴起訴狀、原法院民事執行處囑託測量查
    封登記書函、相對人聲請強制執行狀、原法院98年度司拍字
    第10號裁定可按（原法院卷第5-10、12-15頁、本院卷第14-
    16頁），並經原審調取上開強制執行卷宗及債務人異議之訴
    卷宗查閱明確， 核與強制執行法第18條第2項規定相符，則
    原裁定准許停止執行，尚無不合。
四、再參卷附相對人聲請強制執行之債權金額為新臺幣（下同）
    158萬6,614 元，而抗告人於99年2月10日向原法院提起債務
    人異議之訴，現在原法院99 年度訴字第269號案件審理中，
    因該事件訴訟標的價額逾150萬元， 係得上訴第三審之事件
    ，則其起訴起至第三審確定止，參考各級法院辦案期限實施
    要點規定：第一審通常程序審判案件之期限為1年4個月、第
    二審審判案件之期限為2年、第三審審判案件之期限為1年，
    共計審理期限約為4年4個月，可資作為抗告人提起執行異議
    之訴獲准停止執行而致相對人延宕受償之受損期間。再以上
    開債權額158萬6,614元按法定利率年息5%計算，則相對人因
    停止執行而可能遭受之損害為343,766元【1,586,614x5%x(4
    +4/12)=343,766，元以下四捨五入】，取其整數35萬元作為
    抗告人聲請停止執行致生相對人損害之擔保金額，以維兩造
    當事人之權益。抗告人雖稱：本件債務人異議之訴案件單純
    ，應於二年內結案云云，未提出任何依據或資料可供採憑，
    自無足取。原法院未查明相對人因抗告人聲請停止強制執行
    不當可能遭受之損害情形，遽以相對人聲請強制執行之債權
    金額158萬6,614元作為擔保金額，復未說明計算依據，顯然
    未洽，抗告意旨予以指摘，為有理由，爰就原裁定擔保金額
    部分廢棄並裁定如主文第二項所示。
五、據上論結：本件抗告為有理由，依強制執行法第30 條之1，
    民事訴訟法第492條、第95條、第78條，裁定如主文。
中    華    民    國    99    年    3     月    29    日
                  民事第一庭
                      審判長法  官  張耀彩
                            法  官  盧彥如
                            法  官  林金吾
正本係照原本作成。
本裁定除以適用法規顯有錯誤為理由外，不得再抗告。如提起再
抗告，應於收受後10日內委任律師為代理人向本院提出再抗告狀
，並繳納再抗告費新台幣１千元。
中    華    民    國    99    年    3     月    29    日
                            書記官  張淑芳

司法院資訊處製作；財團法人民間司法改革基金會備份。
